臺灣桃園地方法院民事裁定
111年度抗字第118號
抗  告  人  葉錦文  
相  對  人  東生紡織企業股份有限公司

法定代理人  葉源芳  

上列當事人間酌定檢查人報酬事件，抗告人對於民國111年6月21
日本院110年度司字第60號裁定提起抗告，本院裁定如下： 
    主  文
抗告駁回。
抗告程序費用新臺幣壹仟元由抗告人負擔。
    理  由
一、抗告意旨略以：抗告人前聲請為相對人選派檢查人，經本院
    以108年度司字第1號裁定選派第三人陳世洋會計師為檢查人
    ，為使檢查人順利進行查帳作業，抗告人遂允諾查帳後將先
    代相對人墊付報酬予檢查人，嗣並依約墊付報酬新臺幣（下
    同）16萬元予檢查人，抗告人所為之墊付顯具利害關係且有
    必要性；又查帳作業既已完成，抗告人自得承受檢查人之報
    酬請求權，並依公司法第245條第1項及非訟事件法第174條
    之規定聲請酌定檢查人之報酬，然原裁定卻認抗告人無權聲
    請酌定檢查人報酬，自有違誤，故聲明廢棄原裁定，酌定檢
    查人報酬為16萬元等語。
二、按繼續6個月以上，持有已發行股份總數百分之1以上之股東
    ，得檢附理由、事證及說明其必要性，聲請法院選派檢查人
    ，於必要範圍內，檢查公司業務帳目、財產情形、特定事項
    、特定交易文件及紀錄，公司法第245條第1項定有明文。又
    檢查人之報酬，由公司負擔；其金額由法院徵詢董事及監察
    人意見後酌定之，非訟事件法第174條亦有明文。次按檢查
    人報酬原則上採後付主義，且檢查人之報酬依法既應由公司
    給付，如果檢查人要求先支付部分報酬，應向公司請求，對
    此部分，公司與檢查人間若無法取得協議，則應由公司或檢
    查人向法院聲請酌定（臺灣高等法院87年度抗字第3688號、
    101年度非抗字第87號裁定意旨參照）。
三、經查，抗告人並非受檢查之公司，亦非檢查人，揆諸上開裁
    定意旨，其自非得向法院聲請酌定報酬之人。抗告意旨雖主
    張其已代相對人墊付報酬予檢查人，故得承受檢查人之「報
    酬請求權」，而得聲請酌定檢查人之報酬云云。然檢查人之
    報酬並非得由聲請選派檢查人之股東或檢查人逕為決定，於
    法院因公司或檢查人之聲請而酌定檢查人之報酬前，檢查人
    是否確實已完成檢查工作而得請求報酬、可得請求報酬金額
    為何等事項均尚未確認，自難認檢查人對於公司已有具體之
    報酬請求權得以主張。縱抗告人自行與檢查人協議檢查之報
    酬數額而先予墊付，亦無法自檢查人處承受「報酬請求權」
    ，更無從據以聲請酌定檢查人之報酬，是抗告意旨難認可採
    。從而，原裁定駁回抗告人之聲請，於法並無違誤。抗告意
    旨仍執前詞指摘原裁定不當，求予廢棄，為無理由，應予駁
    回。
四、據上論結，本件抗告為無理由，爰裁定如主文。
中　　華　　民　　國　　111 　年　　8 　　月　　30　　日
                  民事第四庭  審判長法  官　游智棋

                                    法　官　林常智

                                    法　官　傅思綺
正本係照原本作成。
本裁定不得再抗告。
中　　華　　民　　國　　111 　年　　8 　　月　　31　　日
                                    書記官  康馨予